---
title: "2018-09-19"
output: html_notebook
---


```{r}
a<-5 #a 賦予 值5
b<-5
```
<- ——賦值
```{r}
aVector<-c(5,6,7) #向量a(5,6,7)
```
向量——c（）表示
```{r}
b<-"你好"
```

```{r}
bVector<-c("你好","How are you?")
```

```{r}
round(2.3875)
```
```{r}
round(2.3875,digits = 2) #digits=a 四捨五入到小數點後的第a位
```

#Factor

```{r}
library(readr)
student <- read_csv("https://raw.githubusercontent.com/tpemartin/course-107-1-programming-for-data-science/master/data/student.csv")
library(dplyr)
library(magrittr)
student %<>% mutate(
  身高級距=cut(身高,c(0,150,155,160,165,170,175,180,185,200)))
```

```{r}
student$出生地
```

```{r}
as.factor(student$出生地)->student$出生地
```

```{r}
levels(student$出生地)
```

```{r}
table(student$出生地)
```

```{r}
as.factor(student$入學年)->student$入學年
as.factor(student$性別)->student$性別
```

```{r}
factor(student$身高級距,
       levels=c("(0,150]","(150,155]", "(155,160]", "(160,165]" ,"(165,170]", "(170,175]" ,"(175,180]" ,"(180,185]", "(185,200]"),
       ordered=TRUE) -> student$身高級距#ordered=TRUE 可知數值是可比較的
```

```{r}
?factor #help search (help 內會有要找的問題答案)
```

#Date and Time

```{r}
library(dplyr)
library(lubridate) #library（lubridate）之後輸入的ymd，皆會顯示；if是 lubridate::ymd("2017/01/31") ，就只會顯示 :: 之後的ymd日期
c <- ymd("2017-01-31") 
d <- ymd_hms("2017-01-31 20:11:59")
```


